【裁判字號】    96,訴,664
【裁判日期】    970221
【裁判案由】    確認決議無效等
【裁判全文】
臺灣士林地方法院民事裁定               96年度訴字第664號
原      告  志全科技股份有限公司
                        樓1~.
            大方廣科技股份有限公司
                        樓12.
            神頌智慧有限公司
                        樓29.
前列三人
法定代理人  丙○○
                        樓1~.
原      告  仲維實業有限公司
                        樓28.
            利眾科技有限公司即利仲科技有限公司
                        樓16.
            仁訊科技有限公司
                        樓6~.
前列三人
法定代理人  己○○
原      告  扉涵科技股份有限公司
法定代理人  乙○○
原      告  利相科技有限公司
                        樓20.
法定代理人  丁○○
前列八人
訴訟代理人  孫大龍律師
被      告  都泊林C區公寓大廈管理委員會
法定代理人  戊○○
訴訟代理人  汪士凱律師
訴訟代理人  庚○○
參  加  人  德盈股份有限公司
                        之1
法定代理人  甲○○
訴訟代理人  黃世芳律師
上列當事人間請求確認決議無效等事件，原告所為訴之追加，本
院裁定如下：
    主      文
原告追加之訴駁回。
訴訟費用由原告負擔。
    理      由
一、按訴狀送達後，原告不得將原訴變更或追加他訴。但有下列
    各款情形之一者，不在此限：(一)被告同意者。(二)請求之基礎
    事實同一者。(三)擴張或減縮應受判決事項之聲明者。(四)因情
    事變更而以他項聲明代最初之聲明者。(五)該訴訟標的對於數
    人必須合一確定時，追加其原非當事人之人為當事人者。(六)
    訴訟進行中，於某法律關係之成立與否有爭執，而其裁判應
    以該法律關係為據，並求對於被告確定其法律關係之判決者
    。(七)不甚礙被告之防禦及訴訟之終結者。民事訴訟法第255
    條第1 項定有明文。
二、原告起訴求為判決：確認都泊林C 區公寓大廈於民國（下同
    ）92年10月25日召開之第一次區分所有權人會議決議無效。
    復變更及追加訴之聲明為：確認都泊林C 區公寓大廈如附表
    所示所有權人會議決議均無效。然上開訴之追加為被告及參
    加人所不同意。
三、經查，原告於96年6 月26日起訴時，本係求為判決：(一)先位
    聲明：被告德盈股份有限公司於92年10月25日召集區分所有
    權人召開第一次區分所有權人會議，所成立管理委員會及制
    定管理規約之決議應予撤銷。(二)備位聲明：確認被告德盈股
    份有限公司於92年10月25日召開都泊林C 區公寓大廈第一次
    區分所有權人會議，所為成立管理委員會及制定規約之決議
    不成立。嗣於96年7 月23日以民事聲請變更及陳報狀（本院
    卷(二)第80-82 頁），變更及追加訴之聲明為：請求判決被告
    都泊林C 區公寓大廈92年10月25日第一次及93年8 月1 日第
    二次區分所有權人會議決議無效及確認管理委員會與管理規
    約自始不成立。復於96年7 月26日言詞辯論時，撤回對被告
    德盈股份有限公司之起訴，並於96年8 月15日以民事準備書
    (一)狀（本院卷(二)第123-129 頁），變更及減縮訴之聲明為：
    確認都泊林C 區公寓大廈於92年10月25日召開之第一次區分
    所有權人會議決議無效。上述原告所為變更、追加、撤回及
    減縮，被告均未為異議，故言詞辯論期日，均係就上揭聲明
    為辯論。然被告遲至97年1 月4 日，再以民事準備書(六)狀（
    本院卷(三)第79頁），變更及追加訴之聲明為：確認都泊林C
    區公寓大廈如附表所示所有權人會議決議均無效。然上開訴
    之追加為被告及參加人所不同意（本院卷(三)第29頁），且觀
    諸本件原告於96年8 月15日以民事準備書(一)狀變更及減縮訴
    之聲明，係確認都泊林C 區公寓大廈於92年10月25日召開之
    第一次區分所有權人會議決議無效；然其於97年1 月4 日，
    再以民事準備書(六)狀所追加之訴，乃主張如附表所示之7 次
    所有權人會議均無效，二者之基礎事實完全不同，顯不符前
    開法條所定「請求之基礎事實同一」之情形；況原告又係於
    起訴後，已曾為變更、追加、撤回，直至本件訴訟程序已進
    行多次言詞辯論後，再於半年後另為上開訴之追加，顯已妨
    礙被告之防禦及訴訟之終結，亦甚明確。此外，復核無前開
    法條所列其他各款得准予追加之情形，原告所為訴之追加，
    自難認為合法，應予駁回。
三、綜上所述，本件追加之訴，於法不合，應以裁定駁回之。
四、依民事訴訟法第249 條第1 項第6 款、第95條、第78條，裁
    定如主文。
中    華    民    國    97    年    2     月    21    日
                  民事第二庭  法  官  陳梅欽
以上正本證明與原本無異。
如對本裁定抗告，應於裁定送達後10日內向本院提出抗告狀。
中    華    民    國    97    年    2     月    26    日
                              書記官  高郁婷


司法院資訊處製作；財團法人民間司法改革基金會備份。
